【裁判字號】    89,上易,1894
【裁判日期】    891214
【裁判案由】    贓物
【裁判全文】
臺灣高等法院高雄分院刑事判決          八十九年度上易字第一八九四號
    上  訴  人  台灣屏東地方法院檢察署檢察官
    被      告  甲○○
                乙○○
右上訴人因被告等贓物案件，不服臺灣屏東地方法院八十九年度易字第九七三號中華
民國八十九年十月三日第一審判決（起訴案號：臺灣屏東地方法院檢察署八十九年度
偵字第四四四號），提起上訴，本院判決如左：
      主      文
上訴駁回。
      理      由
一、公訴意旨略以：被告甲○○明知「徐文傳」（已由檢察官另以八十九年度偵字第
    四九二○號偵辦中）牽來車牌號碼：ＺＶＣ－三六七號機車一輛（該車為陳小晶
    所有，於民國八十八年十二月二十八日八時許，在屏東縣屏東市○○路上失竊）
    ，並無任何合法之車籍資料及懸掛車牌，係來路不明之贓車，竟仍於八十九年一
    月間某日，在屏東縣麟洛鄉○○村○○路和傑巷三十七號，予以收受後供己騎乘
    使用。被告乙○○亦明知被告甲○○牽來之前開機車，並無車牌及合法車籍資料
    ，係來路不明之贓車，竟仍於八十九年一月十一日十五時許，在屏東縣麟洛鄉○
    ○村○○路和傑巷三十七號，予以收受後供己騎乘使用，因認被告甲○○、乙○
    ○均涉有刑法第三百四十九條第一項之贓物罪嫌。
二、按犯罪事實應依證據認定之，無證據不得推定其犯罪事實，又不能證明被告犯罪
    者，應諭知無罪之判決，刑事訴訟法第一百五十四條、第三百零一條第一項定有
    明文。次按刑事訴訟法上所謂認定犯罪事實之證據，係指足以認定被告確有犯罪
    行為之積極證據而言，如未能發現相當證據或證據不足以證明，自不能以推測或
    擬制之方法，以為裁判基礎；又認定不利於被告之事實，須依積極證據，苟積極
    證據不足為不利被告之認定時，即應為有利於被告之認定，更不必有何有利之證
    據，此有最高法院二十九年上字第三一○五號、四十年台上字第八六號、三十年
    上字第八一六號判例足資參照，核先敘明。
三、訊據被告甲○○、乙○○於原審審理時，均堅詞否認有上開收受贓物犯行，被告
    甲○○辯稱：上開機車係徐文傳借給乙○○騎用，無收受贓物等語。被告乙○○
    辯稱：上開機車係在甲○○家向徐文傅借的，不知是贓車等語。經查，被告甲○
    ○於原審調查時供稱：「那天（指八十九年一月十一日）我要載我媽媽去醫院，
    被告乙○○來找我，因他車子拋錨，我問我的朋友徐文傳有無機車借給乙○○騎
    ，徐文傳說有；因乙○○不認識徐文傳，所以才說向我借的機車；當時徐文傳借
    什麼樣的機車給乙○○騎，我不知道，因當天我匆忙的要載我母親去醫院」等語
    。證人徐文傳經原審拘提到庭後，則結證稱：「上開機車是我於八十八年十二月
    偷來的，我是在八十九年一月十一日十五時許，在甲○○家借給他（即乙○○）
    」，「這部車是我（偷來）的，我有同意甲○○借給乙○○，甲○○是我堂哥（
    同宗遠房親屬），當天甲○○說要出去，我就拿鑰匙給乙○○」等語。又被告乙
    ○○為警於同年月十三日查獲時，即於檢察官訊問時供稱：「那天我的車子拋錨
    ，我就坐計程車去甲○○家，他向徐文傳借機車丙我騎回去」，「當時徐文傳在
    甲○○家，甲○○跟徐文傳說機車借給乙○○騎，徐文傳說可以，就拿鑰匙給我
    」（詳偵卷第五頁），復於原審審理時到庭供稱：「車是在甲○○家向徐文傅借
    的，我借後隔一天被查獲，八十九年一月十一日向徐文傅借的，在一月十三日被
    查獲，不知是贓車」等語明確。是本院綜合上開被告甲○○、乙○○及證人徐文
    傳之供述以觀，認為上開機車應確係徐文傳所竊取，適被告乙○○因機車拋錨而
    臨時向被告甲○○借機車，即經被告甲○○轉向徐文傳借得上開徐文傳所竊取之
    機車供被告乙○○騎用之事實，應非虛構；且衡以證人徐文傳竊取上開機車之犯
    行，亦已經檢察官另以八十九年度偵字第四九二○號偵辦中，則被告甲○○、乙
    ○○即無收受贓物之犯行，要屬無疑；此外，復查無積極證據足資證明被告甲○
    ○、乙○○確有公訴人所指上開犯行，依上開說明，應認不能證明被告等犯罪，
    則原審所為被告等無罪之諭知，並無不當，公訴人上訴意旨，仍執：被告等對於
    徐文傳交付上開贓車，均有贓物之認識等詞，指摘原判決不當，經核難認有理由
    ，應予駁回。被告乙○○經合法傳喚，無正當理由不到庭，爰不待其陳述逕行判
    決。
據上論斷，應依刑事訴訟法第三百六十八條、第三百七十一條，判決如主文。
本案經檢察官郭振昌到庭執行職務。
中    華    民    國     八十九     年      十二      月      十四      日
                              臺灣高等法院高雄分院刑事第三庭
                                  審判長法官  莊秋桃
                                        法官  陳中和
                                        法官  謝宏宗
右正本證明與原本無異。
不得上訴。
                                      書記官  陳靖華
中    華    民    國     八十九     年      十二      月      十五      日
                                                                        Ｑ


司法院資訊處製作；財團法人民間司法改革基金會備份。
